臺灣臺南地方法院民事裁定
111年度司繼字第2628號
聲  請  人  江忠祐  

關  係  人  游淑惠律師
上列聲請人聲請對被繼承人選任遺產管理人等事件，本院裁
定如下：
    主  文
選任游淑惠律師（律師證號：91台檢證字第5449號）為被繼承人
林昆昌（男、民國00年00月00日生、身分證統一編號：Z0000000
00號、民國95年12月15日殁，死亡前最後住所：臺南縣○○鄉○○村
○○路000號）之遺產管理人。
准對被繼承人林昆昌之大陸地區以外之繼承人為承認繼承之公示
催告。被繼承人之大陸地區以外之繼承人，應自本公示催告裁定
揭示之日起壹年貳月內承認繼承。上述期限屆滿，無繼承人承認
繼承時，被繼承人之遺產，於清償債權並交付遺贈物後，如有剩
餘即歸屬國庫。
聲請程序費用由被繼承人林昆昌之遺產負擔。
    理  由
一、按先順序繼承人均拋棄其繼承權時，由次順序之繼承人繼承
    ，其次順序繼承人有無不明或第四順序之繼承人均拋棄其繼
    承權者，準用關於無人承認繼承之規定。次按繼承開始時，
    繼承人之有無不明，而無親屬會議或親屬會議未於1個月內
    選定遺產管理人者，利害關係人得聲請法院選任遺產管理人
    ，並由法院依公示催告程序，定6個月以上之期限，公告繼
    承人，命其於期限內承認繼承，此觀民法第1176條第6項、
    第1177條、第1178條規定自明。
二、本件聲請意旨略以：聲請人與被繼承人林昆昌（下稱被繼承
    人）因變價分割共有物事件，現由彰化地方法院以110年度
    訴字第1010號受理中，惟被繼承人已於民國95年12月15日死
    亡，其法定繼承人均拋棄繼承或早於被繼承人死亡，查無其
    他順位繼承人之戶籍資料，親屬會議亦未於 1個月內選定遺
    產管理人，致聲請人無法對前開遺產行使權利，爰依法聲請
    選任被繼承人之遺產管理人，並聲請承認繼承之公示催告程
    序等語。
三、經查，聲請人之主張，業據提出彰化地方法院民事庭通知、
    繼承系統表、除戶謄本、戶籍謄本等為證，並經本院依職權
    調取96年度繼字第261號拋棄繼承事件卷宗核閱無誤，則被
    繼承人之法定繼承人均已拋棄繼承或先於其死亡，且被繼承
    人之親屬會議未依民法第1177條規定選定遺產管理人，聲請
    人以利害關係人之地位聲請選任被繼承人之遺產管理人，應
    予准許。
四、復查，遺產管理人之選任係屬法院之職權，其職務涉及公益
    性，除應注意遺產處置之公平性外，尚須慮及其適切性，即
    應兼顧被選任人對遺產、遺債之瞭解程度、處理遺產事務之
    能力與利害關係等綜合判斷之。本院審酌游淑惠律師不僅具
    專業法律知識及能力，且有法律事務之執行經驗，又與聲請
    人及被繼承人間均無親屬或利害關係，由其擔任本件遺產管
    理人，當能秉持專業倫理與客觀公正態度，善盡管理保存及
    清算遺產之責，是認由其擔任被繼承人之遺產管理人，應屬
    妥適，並限期命繼承人為承認繼承之公示催告，爰裁定如主
    文。
五、依家事事件法第127條第4項之規定，裁定如主文。
中　　華　　民　　國　　111 　年　　11　　月　　2 　　日
                家事法庭      司法事務官  吳玲媛
以上正本係照原本作成。。
如對本裁定抗告，須於裁定送達後10日之不變期間內，向本院提
出抗告狀，並繳納抗告費新臺幣1,000元。
中　　華　　民　　國　　111 　年　　11　　月　　2 　　日
                              書  記  官  但育緗